【裁判字號】    95,抗,764
【裁判日期】    951228
【裁判案由】    本票裁定
【裁判全文】
臺灣臺北地方法院民事裁定
抗  告  人  康賜股份有限公司
法定代理人  乙○○
相  對  人  盟立自動化股份有限公司
法定代理人  甲○
上列抗告人因與相對人盟立自動化股份有限公司間聲請本票准許
強制執行事件，抗告人對於中華民國95年 9月18日本院所為之95
年度票字第103961號民事裁定提起抗告，本院裁定如下：
    主  文
抗告駁回。
抗告程序費用新台幣壹仟元由抗告人負擔。
    理  由
一、按執票人向本票發票人行使追索權時，得聲請法院裁定後強
    制執行，票據法第 123條定有明文。次按本票執票人，依票
    據法第 123條規定，聲請法院裁定許可對發票人之強制執行
    ，係屬非訟事件，此項聲請之裁定，及抗告法院之裁定，僅
    依非訟事件程序，就本票形式上之要件是否具備予以審查為
    已足，並無確定實體上法律關係存否之效力，如發票人就票
    據債務之存否或數額有爭執時，應由發票人提起確認之訴，
    以資解決（最高法院57台抗字第76號、56年台抗字第 714號
    判例意旨參照）。又提起抗告，應表明抗告理由，民事訴訟
    法第488條第3項，亦定有明文。
二、本件相對人主張：其執有抗告人於民國94年 3月17日簽發之
    本票1紙，內載金額新台幣（下同）8,316,000元，付款地在
    台北市，利息按年息 6％計算，免除作成拒絕證書，到期日
    未載，詎於95年 8月16日經提示僅支付其中部份外，其餘
    6,688,500元未獲付款，依票據法第123條聲請裁定許可強制
    執行等情，已據其提出與所述相符之本票 1紙為證，原法院
    依首開規定予以准許，尚無不合。
三、本件抗告意旨雖以：依雙方所簽訂之資訊設備租賃契約書第
    7 條規定，系爭本票係屬履約保證票據，惟事實上抗告人已
    將所有設備歸還相對人，並已支付 1,627,500元之租金，故
    本件票據債權不存在云云。惟查，系爭本票從形式上觀之，
    要件並無不合，抗告人前揭所稱縱然屬實，亦屬實體法上之
    爭執，依首開說明，非本件非訟程序得以審究。從而，抗告
    意旨指摘原裁定不當，求予廢棄，委無理由，應予駁回。
四、據上論結，本件抗告為無理由，依非訟事件法第46條、第21
    條第2項、第24條第1項、民事訴訟法第495條之1第 1項、第
    449條第1項、第78條，裁定如主文。
中    華    民    國    95    年    12    月    28    日
                  民事第二庭審判長法  官  鄭純惠
                                  法  官  吳淑惠
                                  法  官  黃蓓蓓
以上正本係照原本作成。
本件當事人須以本裁定適用法律顯有錯誤為抗告理由時，始得於
本裁定送達後10日內向本院提出抗告狀（應按他造當事人之人數
附繕本），並須經本院許可後方得抗告至高等法院。
中    華    民    國    95    年    12    月    28    日
                                  書記官  劉碧輝


司法院資訊處製作；財團法人民間司法改革基金會備份。
